臺灣高等法院民事裁定  
111年度抗字第809號
抗告人  呂陳秀里（即呂昕諭之承受訴訟人）
              
              
              
上列抗告人因與相對人薇娜時尚美學診所即劉祥耀間損害賠償事
件，聲請訴訟救助，對於中華民國111年5月5日臺灣臺北地方法
院111年度救字第2097號裁定，提起抗告，本院裁定如下：
    主  文
原裁定廢棄。
本件准予訴訟救助。
抗告費用由相對人負擔。
    理  由
一、抗告人聲請及抗告意旨略以：伊承受亡女呂昕諭對相對人之
    原法院110年度醫字第37號損害賠償事件，該事件原已通過
    財團法人法律扶助基金會新北分會（下稱法扶新北分會）之
    法律扶助。原法院認應由伊提出法律扶助，並須繳納裁判費
    ，惟伊僅有供自住之臺南房屋，其上並設有銀行抵押權，所
    餘價值不高，現以老人年金度日，實無資力負擔訴訟費用，
    現已向法扶新北分會申請法律扶助。原裁定駁回伊訴訟救助
    之聲請，尚有未洽，爰依法提起抗告，聲明廢棄原裁定，並
    准予訴訟救助。
二、按當事人無資力支出訴訟費用者，法院應依聲請，以裁定准
    予訴訟救助，民事訴訟法第107條第1項本文定有明文。又經
    法扶基金會分會准許法律扶助之無資力者，其於訴訟或非訟
    程序中，向法院聲請訴訟救助時，除顯無理由者外，應准予
    訴訟救助，不受民事訴訟法第108條規定之限制，法律扶助
    法第63條定有明文。參諸法律扶助法第63條之立法理由，鑑
    於民事訴訟之訴訟救助亦以無資力為前提，而法律扶助之申
    請人，既符合法律扶助法所定無資力之要件，而經分會准許
    法律扶助，其再向法院聲請訴訟救助時，法院就其有無資力
    ，允宜無庸再審查，以簡省行政成本，並強化訴訟救助之功
    能。
三、查抗告人主張其承受亡女呂昕諭對相對人所提起本件訴訟，
    因無資力繳納裁判費，已向法扶新北分會申請法律扶助等情
    ，業提出不動產謄本、110年度綜合所得稅各類所得資料清
    單、全國財產稅總歸戶財產查詢清單及法扶新北分會申請收
    據為證（見本院卷11至27頁）。經本院向法扶新北分會查詢
    審查結果，該會審認抗告人資力符合扶助之標準而准予扶助
    等情，有審查決定通知書、111年度無資力者資格標準參考
    表及111年低收入戶資格審核標準可稽（見本院卷31至37頁)
    。又本件訴訟核屬醫療之損害賠償事件，須經法院調查及辯
    論，始知悉裁判結果，尚難認抗告人顯無勝訴之望。是抗告
    人主張其無資力支出訴訟費用，聲請訴訟救助，應予准許。
四、綜上所述，抗告人聲請訴訟救助，核無不合，應予准許。原
    裁定駁回抗告人訴訟救助之聲請，尚有未洽。抗告意旨指摘
    原裁定不當，聲明廢棄，為有理由，爰由本院將原裁定廢棄
    ，並裁定如主文第2項所示。
五、據上論結，本件抗告為有理由，爰裁定如主文。
中　　華　　民　　國　　111 　年　　6 　　月　　30　　日
　　              民事第四庭
　　                  審判長法  官  傅中樂
　　                        法  官  呂淑玲
　　                        法  官  管靜怡
正本係照原本作成。
本裁定除以適用法規顯有錯誤為理由外，不得再抗告。如提起再
抗告，應於收受送達後10日內委任律師為代理人向本院提出再抗
告狀。並繳納再抗告費新臺幣１千元。
中　　華　　民　　國　　111 　年　　7 　　月　　1 　　日
                            書記官  劉美垣